【裁判字號】    89,台上,5807
【裁判日期】    890929
【裁判案由】    公共危險
【裁判全文】
最高法院刑事判決                              八十九年度台上字第五八○七號
    上  訴  人  甲○○
右上訴人因公共危險案件，不服台灣高等法院中華民國八十七年七月七日第二審判決
（八十七年度上訴字第二一○六號，起訴案號：台灣士林地方法院檢察署八十七年度
偵字第二二六八號），提起上訴，本院判決如左：
    主  文
上訴駁回。
    理  由
按刑事訴訟法第三百七十七條規定，上訴於第三審法院，非以判決違背法令為理由，
不得為之。是提起第三審上訴，應以原判決違背法令為理由，係屬法定要件。如果上
訴理由狀並未依據卷內訴訟資料，具體指摘原判決不適用何種法則或如何適用不當，
或所指摘原判決違法情事，顯與法律規定得為第三審上訴理由之違法情形，不相適合
時，均應認其上訴為違背法律上之程式，予以駁回。本件第一審判決係依憑上訴人甲
○○在警訊、檢察官偵查中及第一審於民國八十七年三月二十六日審理時之自白，及
警局所拍攝現場照片四幀等證據，認定上訴人有其事實欄所載之犯行，因而適用刑法
第一百八十五條第一項論處上訴人壅塞陸路，致生往來之危險罪刑（處有期徒刑八月
）。上訴人不服，提起第二審上訴，以因駕車行經現場差點翻車，致廢土流出來，無
傾倒廢土之故意為辯，原判決認第一審判決之認事用法及量刑均無不當，上訴為無理
由，乃予以維持，駁回上訴人在第二審之上訴，並依法引用第一審判決所記載之事實
、證據及理由。上訴人之第三審上訴意旨略謂：上訴人在警訊、檢察官及第一審審理
中三次之供述均有所不同，卷附之現場照片四幀，顯示廢土僅占道路二分之一路面，
未阻斷往來，無發生危險之可能，原判決所引之第一審判決竟引為證據，有判決理由
矛盾之違法；依上訴人在警訊之初供，廢土係傾倒於山溝內，留置於道路上僅為少量
部分，並無犯罪之故意，原審對此重要關鍵未加調查，有未盡調查能事之違法；本件
道路上留存之廢土，非上訴人故意所為，由現場照片即足以證明上訴人之自白與事實
不符，原判決依刑法第一百八十五條第一項之罪名論處，有認事用法不當之違法；上
訴人在八十七年四月十六日之第二審上訴狀中，已主張警訊筆錄係警察自擬，非出於
上訴人之真意，原審未予調查，自屬違背法令；原審於八十七年六月三十日訊問上訴
人時，未依刑事訴訟法第九十五條規定踐行告知程序，難謂無違背法令；本件上訴人
所為，應否適用廢棄物清理法處罰，原判決並未論及，其適用法令顯有未洽云云。惟
查上訴人於警訊中供認見四下無人，將廢土傾倒於路旁山溝，造成山溝及道路均有廢
土堆積之行車危險，知道是違法，亂倒是想省錢等語，核與其於檢察官偵查中及第一
審於八十七年三月二十六日審理時之自白，並無不同。原判決所引用之第一審判決，
於理由欄內，就依卷附之現場照片四幀觀之，上訴人傾倒於道路路面之廢土，已全部
阻礙北八公路「往八里方向車道」，且棄置路段正值道路轉彎處，顯己造成車輛往來
之危險，業已詳加說明。原判決因而於理由欄二，對上訴人第二審上訴意旨否認有傾
倒廢土之故意，所為行經現場差點翻車致廢土流出之辯解，明其係卸責之詞，不足
採信。足見原審已就上訴人否認有犯罪故意之辯解已加調查，且從形式上觀察，原判
決並無上訴意旨所謂理由矛盾及認事用法不當之違法情事。又上訴人於八十七年四月
十六日所提出之第二審上訴狀，僅有「前述之（警訊）筆錄係警察所自擬，而非上訴
人之自白」一語，但究竟如何非出於上訴人之真意而由警員自擬，則始終未予具體表
明。況該警訊筆錄之末，記載上訴人言明「以上所說均實在」，且經上訴人閱讀無訛
，始簽名捺指印。原審於八十七年六月三十日審理時，復已將上訴人之警訊筆錄提示
並告以要旨後，詢問有何意見，上訴人答稱：無意見，顯無再就該警訊筆錄之任意性
加以調查之必要，原審未為此部分無益之調查，自難任意指為違法。再上訴人所載運
之廢土，固屬廢棄物清理法第二條所稱之「一般事業廢棄物」，但其清除、處理方法
未符規定者，依同法規定，僅為處以罰鍰之行政罰，與同法第二十二條第一項至第五
項所規定之刑罰要件有別，顯無適用該法論處罪刑之餘地，檢察官亦未依該法之罪起
訴，原判決未予論述，自無違法之可言。至上訴人於提起第二審上訴時，已選任辯護
人，且已具狀請求調查對其有利之證據，原審於八十七年六月八日訊問及同年六月三
十日審理時，復一再就第一審判決朗讀並告以要旨再詢以有何意見，顯已實質告知上
訴人之犯罪嫌疑及所犯罪名，故原審雖疏未依刑事訴訟法第九十五條規定踐行告知之
形式義務，但此單純訴訟程序上之疏誤，對判決本旨顯不生任何影響，依同法第三百
八十條之規定，仍不得執為適法之第三審上訴理由。依上開說明，本件上訴為違背法
律上之程式，應予駁回。
據上論結，應依刑事訴訟法第三百九十五條前段，判決如主文。
中      華      民      國    八十九    年      九      月    二十九    日
                              最高法院刑事第一庭
                                  審判長法官  施  文  仁
                                        法官  張  淳  淙
                                        法官  林  永  茂
                                        法官  蕭  仰  歸
                                        法官  黃  一  鑫
      右正本證明與原本無異
                                              書  記  官
中      華      民      國    八十九    年      十      月      四      日


司法院資訊處製作；財團法人民間司法改革基金會備份。
